臺灣臺北地方法院民事判決　九十年度簡上字第四二○號
　　上　訴　人　遠東國際商業銀行股份有限公司
　　法定代理人　徐旭東
　　訴訟代理人　許育嘉
　　被上訴人　　甲○○
　　訴訟代理人　王惠瑩
右當事人間確認本票債權不存在事件，本院判決如左：
    主      文
原判決除確定部分外廢棄。
右廢棄部分，被上訴人在第一審之訴駁回。
第一審（除確定部分外）及第二審訴訟費用由被上訴人負擔。
    事      實
甲、上訴人方面：
一、聲明：如主文第一、二項所示。
二、陳述：除與原判決記載相同者，茲引用者外，補稱：
  （一）被上訴人對於其所主張，本來擔任證人鄭群贏之連帶保證人，後因貸款條件
        不符，致未通過第一次申請案，方由被上訴人改投保信用保險方式為第二次
        申請，當時即未再同意擔任連帶保證人乙事，應負舉證責任。且被上訴人所
        述第一次貸款申請已由上訴人來函拒絕等情，未舉證證明之。
  （二）鄭群贏自始即於八十七年五月二十七日以投保信用保險方式申請貸款，但因
        信用卡刷卡金額過高，且於同年二月間先後自中國信託商業銀行及萬泰商業
        銀行申請信用貸款未獲核准，上訴人遂要求鄭群贏另覓連帶保證人，被上訴
        人主張鄭群贏因貸款條件不符，方改投保信用保險，與事實不符。況依金融
        交易經驗，貸款人向金融機構申請貸款，如因貸款條件稍有不符，金融機構
        通常會要求申請人增加擔保，不致立即拒絕，另由申請人撤銷原申請案再為
        第二次申請，增加程序上之繁瑣。
  （三）原審以上訴人之「新獨立時貸」廣告內容記載：「免擔保、免保人、惟需投
        保信用保險」，即認定如投保信用保險，就不需擔保品或保人，顯有誤解。
        鄭群贏是否依新獨立時貸之廣告申請貸款，原審並未究明，縱令鄭群贏是依
        新獨立時貸之廣告申請貸款，該廣告內容亦以申請人並無信用不良紀錄為條
        件，此乃申請後尚須徵信之道理所在。是倘申請人有信用不良記錄時，縱令
        申請人願意投保信用保險，基於債權確保，上訴人仍得拒絕貸款或請申請人
        另覓保人。所謂消費者信用保險，其最高理賠金額係有限制，此觀之上訴人
        與太平洋產物保險股份有限公司簽訂之消費者貸款信用保險單第一條自明。
  （四）原審認為上訴人無積極證據證明有何特殊不符合貸款條件之事由，亦有誤解
        ，蓋此已有信用評分表、批覆書可稽，原審證人王俊雄亦證述明確。
  （五）鄭群贏證稱：「第一次是與我哥去簽約，在八十七年六月五日，當時他們拿
        了一疊文件，我就簽了，後來說條件不符，還跟太平洋產物保險繳了一萬五
        千元，在六月二日，現在尚欠三十萬元」，與事實不符。鄭群贏在八十七年
        六月五日至上訴人處簽約前，上訴人已於同年五月二十八日徵信得知鄭群贏
        有信用不良紀錄，並已告知鄭群贏要另覓保人。鄭群贏出於迴護被上訴人，
        將告知資格不符之時點，從八十七年五月二十八日延至同年六月五日。
  （六）原審認為依證人王俊雄所言，正常之貸款手續應係在銀行核准之後，始辦理
        對保手續，則被上訴人簽署連帶保證人之時間為六月五日，其主張簽署前揭
        文件係指為前一次無庸投保信用保險之消費者借貸契約擔任保證人，嗣上訴
        人告知不符合貸款條件之後，要求鄭群贏增加投保信用保險之條件後，即未
        同意擔任連帶保證人，應屬可信等情，亦有誤會。按金融交易習慣，金融機
        構需先徵信，徵信合格後要求借款人與保證人前來簽署借款契約及保證約款
        ，並經承辦人員核對簽約者之身分證及簽名（即對保手續），並完成抵押設
        定或投保信用保險完成，始能核准撥貸。是系爭借款契約書上，被上訴人簽
        約及對保日期為八十七年六月五日，撥貸為同月十一日，同月十二日將款項
        撥入鄭群贏帳戶，並無不合，亦與證人王俊雄所述相符。原審將撥貸誤解為
        核准貸款申請，以致誤認被上訴人簽連帶保證約款之時點在核准貸款之前，
        而認為證人王俊雄所述矛盾，實非的論。
  （七）依被上訴人所述，鄭群贏一開始申請之貸款即需保證人，則以被上訴人收入
        之豐厚，豈有遭拒絕之理？又上訴人豈有置資力雄厚之保證人於不顧，逕與
        否准貸款申請，反要求被上訴人投保信用保險之理？
  （八）本件自然人貸款、續借信用狀況暨批覆書（下稱批覆書）為上訴人於最後之
        撥貸程序中表示核准撥款之內部文書，目的在使上訴人有權核准撥貸之人員
        （經理）得以再次審查申請貸款人之申貸條件與內部作業是否無誤，乃由相
        關經辦人員於核准程序通過後，依經辦結果填寫而成，並非經辦過程之紀錄
        表。是批覆書上所載各日期，僅為經辦人員填寫當時之日期，並非等同於實
        際經辦日期。
  （九）信用評分表乃核准前之程序所製作之內部文書，依八十七年五月二十八日徵
        信結果，鄭群贏信用不佳，至被上訴人加入為連帶保證人時，其信用狀況已
        獲得擔保，上訴人遂予核准，並於六月十日撥貸程序所製作之批覆書載明信
        用良好，邏輯上並無不合之處。又批覆書上所載聯合徵信中心查核日期為五
        月二十九日，亦恐為記憶之失誤，又被上訴人指摘批覆書有變造之嫌，顯屬
        無據。
  （十）新獨立時貸之廣告，屬於要約引誘。
三、證據：除援用第一審所提證據外，補提消費者小額貸款契約書影本一份、本票影
    本一份、信用評分表影本一紙、個人存款餘額資訊影本一紙、遠東商銀新獨立時
    貸申請表格影本一紙、消費者貸款信用保險保險單影本一份、醫療機構開業執照
    影本一紙、各類所得扣繳暨免扣繳憑單一紙為證。
乙、被上訴人方面：
一、聲明：上訴駁回。
二、陳述：除與原判決記載相同者，茲引用者外，補稱：
  （一）本件批覆書左下角的日期是六月九日、六月十一日，所以本來是用保證人方
        式，後來才改用信用保險之方式。在六月十一日經過主管核准，六月十二日
        撥貸下來。證人王俊雄有作證說審查過了才會對保，本件對保日期是六月五
        日，所以是分二次辦理貸款。
  （二）批覆書當初閱覽時，左下角並沒有信用不良之資料，亦沒有「故徵提哥哥作
        保證人」等記載，且當初是用藍筆寫的，現在是黑色筆寫的。
  （三）被上訴人所簽發之系爭本票乃作為保證主債務人向上訴人申請貸款（下稱甲
        貸款）之用，而甲貸款業已由上訴人告知未獲核准，拒絕撥貸，則保證債務
        亦隨之消滅，被上訴人之保證責任亦已解除，系爭本票債權自不存在。八十
        九年間詢問主債務人得知，上訴人之行員於甲貸款被拒絕撥貸後，要求鄭群
        贏改申請免保人，但須繳保險費之貸款（下稱乙貸款）。上訴人之行員陳先
        生來電催討後，亦數度表示貸款為免保人之貸款，上訴人之行員劉先生亦對
        被上訴人表示本來是要讓主債務人過的，後來發現主債務人在另二家銀行申
        貸未過，才要求信用保險，足證鄭群贏並非一開始就是信用保險貸款。
  （四）上訴人所述之授信作業流程，即徵信合格、簽約、對保、核准撥貸，與財團
        法人金融人員研究訓練中心所編制之教材及財政部之令函不符。鄭群贏繳交
        保險費為六月十二日，也是撥貸日，可知本件並非一開始就申請信用保險貸
        款。又依系爭借款之批覆書，徵信是在六月十日，對保在六月五日，亦有矛
        盾。
  （五）上訴人表示批覆書上所載日期，與授信作業流程無關，顯非實在。又上訴人
        提出之契約書上，上訴人之姓名顯為證人王俊雄填寫。
  （六）被上訴人在上訴人之營業處所，看到電腦檔案顯示鄭群贏聲請的就是新獨立
        時貸。而新獨立時貸廣告上註明免擔保、免保人，惟需投保信用保險，是上
        訴人僅能就免保人之貸款申請予以核准或拒絕，如另徵提保證人，即違反公
        平交易法、消費者保護法及銀行自律公約。
  （七）上訴人未將契約書副本交給被上訴人，以致於被上訴人不知其保證責任，且
        舉證困難。
  （八）信用評分表上之日期為五月二十八日，批覆書徵信意見欄為六月十日，均由
        相同之人填寫，為何五月二十八日記載信用不良，六月十日則信用良好？批
        覆書其聯合徵信中心之查核日期為五月二十九日，而信用評分表在五月二十
        八日即有信用不良之記載，亦有矛盾。
  （九）經被上訴人查訪結果，上訴人無論是用繳保險費或保證人申請貸款，都是填
        寫自然人貸款、續借申請書暨徵信調查表，且如果繳保險費就不用保證人。
  （十）上訴人是在被上訴人填寫完申請書，對保後，才得知借款人在其他二家銀行
        申貸未獲核准。
  （十一）鄭群贏在上訴人先撥款至帳戶後，才取得保險證。
  （十二）本件新獨立時貸之廣告，並非要約引誘。
  （十三）依銀行法第十二條之一規定，放款已取得足額擔保者，不得以任何理由要
          求借款人提供連帶保證人。
三、證據：除援用第一審所提證據外，補提新獨立時貸網頁資料一紙、授信一般規章
    介紹節本影本一份、財政部八十四年九月二日台財融第八四七三一四一一號函影
    本一份、財政部八十五年六月二十一日台財融第八五五二七五四五號函影本一份
    、財政部八十四年十一月七日台財融第八四七一一七四九號函影本一份、財政部
    八十四年十一月十日台財融第八四七八一六七九號函影本一份、遠東國際商業銀
    行自然人貸款、續借信用狀況暨批覆書影本一紙、消費者貸款信用保險保險證影
    本一紙、交易查詢單一紙、授信動用申請書影本一紙、財政部委託會計師查核金
    融機構辦法影本一份、金融業務檢查分工方案影本一紙、中央銀行檢查金融機構
    業務辦法第五條修正條文一紙、消費者小額貸款契約書首頁影本二紙、授信審查
    要領影本一紙、新卓越時貸網頁資料一紙、公平交易法節本一份、消費者保護法
    節本一份、中華民國銀行公會會員自律公約影本一份、遠東商銀新獨立時貸申請
    表格影本一紙、公平交易委員會對有關金融機構與借款人簽訂借貸契約或借據時
    未寫明利率或未交由雙方各執一份問題之決議二則影本一份、遠東國際商業銀行
    個人信用評分表影本一紙、台灣省合作金庫八十三年十二月六日（83）金總檢自
    第二四三七一號函影本一份、個人借款餘額資訊查詢單影本一紙、信貸評分表網
    頁資料一紙、消費者貸款實務節本影本一份、遠東國際商業銀行自然人貸款、續
    借申請書暨徵信調查表影本一紙、修正「金融機構建立內部控制制度實施要點」
    部分條文影本一份、金融機構對內部控制制度執行情形應出具之聲明書格式影本
    一份、保險單影本一紙、帳戶資料影本一紙、王澤鑑著債法原理節本影本一份、
    最高法院判例要旨一份為證，並聲請鑑定批覆書授信經辦意見利害關係人查詢情
    形欄是否曾經塗改。
    理      由
一、被上訴人起訴主張：上訴人執有被上訴人與證人鄭群贏於八十七年六月五日共同
    簽發，面額新台幣（下同）五十萬元，到期日為八十九年十月一日之本票一紙，
    並就其中三十萬六千零十二元聲請本院裁定准予強制執行。惟被上訴人簽發該紙
    本票，係作為保證鄭群贏向上訴人申請貸款之用，而該貸款申請業經上訴人來函
    告知未獲核准而拒絕撥貸，且上訴人未曾通知被上訴人有關撥貸事宜，則被上訴
    人自無保證責任之可言。而鄭群贏所積欠上訴人之貸款，係上開貸款申請遭拒絕
    後，鄭群贏另行繳交保險費而申請之無保證人之信用貸款，與上開被上訴人所擔
    保而遭拒絕之貸款申請，係屬二事，被上訴人非後者貸款之保證人，為此提起本
    件訴訟，請求確認上開本票債權不存在。被上訴人則以：鄭群贏於八十七年五月
    二十七日以投保信用保險方式申請貸款，但因鄭群贏信用卡刷卡金額過高，且於
    同年二月間先後自中國信託商業銀行及萬泰商業銀行申請信用貸款未獲核准，上
    訴人遂要求鄭群贏提供連帶保證人。鄭群贏覓得被上訴人為連帶保證人後，經上
    訴人徵信無誤核准貸款，於簽訂契約並辦妥對保後，上訴人即於同年六月十二日
    依鄭群贏提出之授信動用申請書，將借款撥入鄭群贏之帳戶，期間未曾拒絕鄭群
    贏之貸款申請，鄭群贏亦僅曾向上訴人申請本筆系爭貸款，被上訴人自屬本件借
    款之連帶保證人等語，資為辯解。
二、按契約之要約人，因要約而受拘束；要約經拒絕者，失其拘束力，民事訴訟法第
    一百五十四條第一項前段、同法第一百五十五條分別定有明文。再按以金融機構
    貸款之流程以觀，貸款申請人提出申請後，尚須經金融機構徵信及審核，決定是
    否貸放，則借款人及連帶保證人對於金融機構提出貸款申請，是為消費借貸及連
    帶保證契約之要約，銀行對於其申請核准與否，則屬承諾或拒絕。查本件被上訴
    人對於簽發系爭本票，及在鄭群贏向上訴人貸款之消費者小額貸款契約書之連帶
    保證人欄簽名等情，並不爭執，則被上訴人已對於上訴人提出連帶保證契約之要
    約，至為明確。參以首開民法第一百五十四條第一項前段之規定，被上訴人即應
    受其要約之拘束，是於上訴人核准貸款申請時，兩造間之連帶保證契約即成立生
    效，反之，倘被上訴人主張上訴人對於其連帶保證契約之要約已為拒絕，不應再
    受其要約之拘束，則自應由被上訴人就上訴人曾經拒絕鄭群贏之借款及被上訴人
    連帶保證契約之要約等情，負舉證責任。而本件被上訴人主張上訴人曾拒絕鄭群
    贏之貸款申請等情，無非係以：（一）經被上訴人之母親詢問鄭群贏後，得知鄭
    群贏所欠貸款乃上訴人於拒絕鄭群贏之貸款申請後，另要求鄭群贏申請免保人之
    無擔保信用貸款，但須繳一萬元左右之保險費。（二）上訴人之陳姓行員第一次
    來電催討時，鄭群贏之母親質問為何五十萬元之貸款無保證人都能順利撥貸，陳
    先生表示鄭群贏申請免保證人之信用貸款當時年收入符合條件，故未要求保證人
    。（三）九十年一月十九日被上訴人之母親為確定保證人之事而去電上訴人之陳
    姓行員，陳姓行員再次肯定鄭群贏貸款是免保證人的無擔保信用貸款。（四）上
    訴人之廣告文宣明白表示此種貸款為「免保人，惟需投保信用保險」等項，資為
    論據。經查：
  （一）被上訴人主張其母親詢問鄭群贏及上訴人陳姓行員結果，鄭群贏貸款曾遭拒
        絕，且鄭群贏嗣貸得之貸款乃免保人之信用貸款等情，業為上訴人所否認。
        而被上訴人之母親既非親自聞見本件系爭貸款之經過情節，且被上訴人亦未
        就此舉證證明之，自難採信。
  （二）被上訴人主張上訴人拒絕鄭群贏之貸款申請，曾以信函通知鄭群贏等情，復
        未能提出證據以資證明，尚難採信。鄭群贏雖在原審及本院審理時證稱：上
        訴人有以書面通知拒絕申貸云云，然亦未能提出佐證以實其說（參原審卷第
        十六頁、本院九十年十月二十三日準備程序筆錄），其證詞亦不足信。
  （三）被上訴人雖主張鄭群贏有先、後二次貸款之別，而嗣後所貸得之貸款係上訴
        人之「新獨立時貸」貸款，此種貸款在廣告文宣中載明「免保人，惟需投保
        信用保險」等語，並提出網頁列印資料一紙為證。然查：縱令鄭群贏之貸款
        種類確係該「新獨立時貸」貸款，亦無從遽認上訴人前曾拒絕鄭群贏之貸款
        申請。且衡之該廣告單載有「本行將參酌客戶條件，保留核貸與否的權利」
        等語，則亦非只要申請人投保信用保險，上訴人即應核准貸款之申請，上訴
        人仍非不得於投保信用保險之外，更令申請人提供其他擔保品或保證人而核
        准貸款之申請。被上訴人欲以此證明鄭群贏先以保證人之方式申請貸款遭拒
        絕，嗣改申請免保人之信用保險，方獲核准云云，亦屬無據。
  （四）此外，被上訴人就鄭群贏有先、後二次申請貸款，上訴人曾拒絕鄭群贏之貸
        款申請，即上訴人對於被上訴人連帶保證契約之要約曾為拒絕之表示等情，
        復未能提出其他證據以實其說，已難採信。
三、被上訴人主張：鄭群贏係於八十七年五月底攜同被上訴人同往上訴人處辦理貸款
    ，經填寫資料後，當天上訴人行員查詢鄭群贏信用狀況，告知鄭群贏信用不良，
    過幾天鄭群贏就收到拒絕撥貸之通知，嗣鄭群贏依上訴人行員之建議，改貸用免
    保人，需投保信用保險之貸款等語，並與鄭群贏在本院審理時證述之貸款經過情
    形大致相符（參本院九十年十月二十三日、同年十二月十三日準備程序筆錄），
    然查：
  （一）參以鄭群贏在原審證稱：「第一次是與我哥（被上訴人）去簽，在民國八十
        七年六月五日」等語，此與上訴人提出之消費者小額貸款契約書所記載之對
        保日期為八十七年六月五日互核相符，並參以被上訴人陳稱只有去過上訴人
        處一次等語，可知鄭群贏與被上訴人前往上訴人銀行之時間並非八十七年五
        月底，而係於八十七年六月五日即鄭群贏申請貸款之日（八十七年五月二十
        七日）起第十日，則被上訴人主張係鄭群贏為節省保險費，在貸款之初即八
        十七年五月底自行攜同被上訴人前往辦理需保證人之貸款云云，已非可信。
  （二）次參以被上訴人之職業為牙醫，其八十六年八月至同年十二月由中央健康保
        險局申報之執行業務所得達一百七十四萬三千五百十八元，此有上訴人提出
        且為被上訴人不否認其真正之各類所得扣繳暨免扣繳憑單影本在卷可稽，衡
        之本件貸款金額非鉅，被上訴人之資力應足以擔保本件借款之清償等情，則
        鄭群贏倘於申請貸款之初，確已自行攜同被上訴人為連帶保證人，則上訴人
        自不至於拒絕鄭群贏之貸款申請。被上訴人主張鄭群贏自始即攜同伊為連帶
        保證人申請貸款，然遭拒絕云云，亦與常理不符，被上訴人主張鄭群贏申請
        貸款之擔保，係保證人在先，信用保險在後等情，即非可採。
  （三）而鄭群贏亦自承係在上訴人之網站上看到的廣告等語（參本院九十年十月二
        十三日準備程序筆錄），而上訴人關於貸款之廣告僅有「新獨立時貸」、「
        新卓越時貸」兩種，其中「新卓越時貸」係適用於團體信用貸款，此亦為被
        上訴人所自陳在卷（參被上訴人九十年九月二十日民事答辯狀），則鄭群贏
        自始即係貸用「新獨立時貸」貸款，可以認定。而查，「新獨立時貸」之網
        頁資料載有「免擔保、免保人、惟需投保信用保險」、「本行將參酌客戶條
        件、保留核貸與否的權利」等語，可知該種貸款需投保信用保險，是上訴人
        辯稱：鄭群贏原係以投保信用保險之方式申請貸款，因上訴人認為鄭群贏信
        用不良，故要求鄭群贏提供保證人，後來才由被上訴人作保等語，應非子虛
        。
四、被上訴人雖主張：本件貸款之批覆書「授信經辦意見利害關係人查詢情形」欄記
    載日期係六月九日，且經理係於六月十一日簽名，可見本來是用保證人方式，後
    來改用投保信用保險，方獲核准云云，經查：由卷附批覆書所記載之內容及日期
    以觀，均無從得出「鄭群贏原係以保證人方式申請貸款遭拒，後來改投保信用保
    險方式申請貸款，方獲核准」之結論，且考之該批覆書之各欄所載日期，依序為
    八十七年六月九日至同月十一日間，其時間緊接，並係自本件貸款申請日即同年
    五月二十八日起，經過十三日方開始記載，記載完畢之翌日即同月十二日即為本
    件貸款撥給之日，足見上訴人辯稱該批覆書及其他上訴人之內部文件，皆為上訴
    人相關經辦人員於核准程序通過後，依經辦結果填寫而成，並非經辦過程之紀錄
    表，批覆書上所載各日期，僅為經辦人員填寫當時之日期，並非等同於實際經辦
    日期等語，應非子虛。又該批覆書僅屬上訴人內部意思表示形成過程之記錄文件
    ，其上記載之時間及如何記載，或是否違反財政部對於銀行內部控管所為之規定
    ，對於上訴人核准本件貸款及對於本件系爭連帶保證契約所為承諾之意思表示效
    力，均無影響，亦附此敘明。
五、綜上，被上訴人主張鄭群贏本來係申請需連帶保證人之貸款，並係於申請貸款之
    初即八十七年五月底自動攜同被上訴人前往上訴人處辦理對保，嗣因鄭群贏信用
    不良遭拒，方改申請需投保信用保險、免保人之貸款云云，並非可信。上訴人辯
    稱：鄭群贏自始即申貸需投保信用保險之貸款，因鄭群贏信用不良，上訴人乃要
    求鄭群贏找保證人，方有被上訴人擔任連帶保證人等情，可以認定。而被上訴人
    又未能證明上訴人曾經拒絕其連帶保證契約之要約，則被上訴人所為連帶保證契
    約之要約，已因上訴人核准貸款並予撥貸，而意思表示合致，系爭連帶保證契約
    已然成立生效，至為明確。
六、被上訴人雖復主張：本件系爭貸款既已投保信用保險，上訴人又要求被上訴人提
    供連帶保證人，違反銀行法第十二條之一規定云云。按銀行辦理自用住宅放款及
    消費性放款，已取得各級政府公庫主管機關、銀行或經政府核准設立之信用保證
    機構之保證之足額擔保時，不得以任何理由要求借款人提供連帶保證人，銀行法
    第十二條第四款、同法第十二條之一定有明文，然查：本件系爭借款之消費者貸
    款信用保險，雖係保險人於預估總放款金額之一定比例範圍內，承保保險期間內
    因借款人未能依約按期攤還借款本息之事故，然該保險之理賠金額並非無限制，
    此觀之上訴人提出之太平洋產物保險股份有限公司消費者貸款信用保險保險單第
    一條約定：「本保險單對於被保險人在保險期間內貸放之消費者小額貸款，因借
    款人未能依約按期攤還借款本息，並由被保險人依本保險單第十二條約定追償無
    著而受損失時，本公司在保險金額範圍內對被保險人負賠償之責」、同保險單保
    險金額欄記載：「保險期間內最高理賠金額：新台幣一億五千萬元」及同保險單
    自負額欄記載：「每一事故損失金額百分之十」等情自明，是縱令鄭群贏已就本
    件系爭借款投保信用保險，亦難認為上訴人已受有足額擔保。被上訴人此項主張
    ，亦非可採。
七、被上訴人雖又主張：上訴人既於「新獨立時貸」網頁上載明「本行將參酌客戶條
    件、保留核貸與否的權利」等語，則應於申請人資格不符時加以拒絕，被上訴人
    竟要求申請人提供連帶保證人而核准貸款，係違反公平交易法第二十一條、消費
    者保護法第二十二條、銀行公會會員自律公約第二條第六款之規定，被上訴人得
    依公平交易法第三十條之規定請求除去云云，按事業違反本法之規定，致侵害他
    人權益者，被害人得請求除去之；有侵害之虞者，並得請求防止之，公平交易法
    第三十條固有明文，然該條係指對於事業之侵權行為得主張侵害除去及侵害防止
    請求權而言，本件上訴人「新獨立時貸」網頁記載「本行將參酌客戶條件、保留
    核貸與否的權利」等語之目的，並非招徠締約機會，與廣告有別，而被上訴人同
    意擔任鄭群贏對於上訴人借款之連帶保證人，亦與上訴人「新獨立時貸」廣告上
    開「本行將參酌客戶條件、保留核貸與否的權利」等語無涉，被上訴人主張上訴
    人之「新獨立時貸」網頁資料上開記載違反公平交易法，侵害其權利而請求除去
    云云，實難理解。
八、綜上所述，被上訴人主張其非系爭借款之連帶保證人云云，不足採信，從而，被
    上訴人請求確認系爭本票債權扣除鄭群贏已經償還之十九萬三千九百八十八元後
    ，在三十萬六千零十二元之範圍內不存在，為無理由，應予駁回。原審就此部分
    為不利於上訴人之判決，尚有未洽。上訴意旨指摘原判決此部分不當，求予廢棄
    改判，為有理由。爰由本院將原判決此部分予以廢棄改判，如主文第二項所示。
九、因本案事證已臻明確，兩造其餘主張陳述及所提之證據，均毋庸再予審酌，附此
    敘明。
十、結論：本件上訴為有理由，依民事訴訟法第四百三十六條之一第三項、第四百五
    十條、第七十八條判決如主文。
中　　　華　　　民　　　國　　九十一　　年　　　四　　　月　　　三　　　日
　　　　　　　　　　　　　　　　　民事第五庭  審判長法官　王碧芳
　　　　　　　　　　　　　　　　　　　　　　　　　　法官　林秀圓
　　　　　　　　　　　　　　　　　　　　　　　　　　法官　高偉文
右為正本係照原本作成
本判決不得上訴
中　　　華　　　民　　　國　　九十一　　年　　　四　　　月　　　三　　　日
　　　　　　　　　　　　　　　　　　　　　　　法院書記官　郭錦賢
